臺灣桃園地方法院交通事件裁定　　　　99年度交聲字第1849號
原處分機關　交通部公路總局新竹區監理所桃園監理站
異　議　人
即受處分人　侯俊祥
上列異議人即受處分人因違反道路交通管理處罰條例案件，不服
交通部公路總局新竹區監理所桃園監理站中華民國99年11月24日
桃監裁罰字第裁52-DB0000000號違反道路交通管理事件裁決書所
為之處分（原舉發案號：桃園縣政府警察局99年11月5 日桃警局
交字第DB0000000 號），聲明異議，本院裁定如下：
    主  文
異議駁回。
    理  由
一、處分意旨略以：異議人即受處分人侯俊祥（下稱異議人）駕
    駛車牌號碼RL8-136 號輕型機車，於民國99年11月5 日下午
    2 時49分許，行經桃園縣桃園市○○路76號前，為桃園縣政
    府警察局交通警察隊員警攔檢，因異議拒絕配合酒精濃度測
    試之檢定，乃依道路交通管理處罰條例第35條第4 項規定填
    製桃警局交字第DB0000000 號違反道路交通管理事件通知單
    舉發，交通部公路總局新竹區監理所桃園監理站（下稱原處
    分機關）遂以桃監裁罰字第裁52-DB0000000號裁決書，依道
    路交通管理處罰條例第35條第4 項，及違反道路交通管理事
    件統一裁罰基準及處理細則等相關規定，裁處異議人罰鍰新
    臺幣（下同）6 萬元，吊銷駕駛執照，3 年內不得考領駕駛
    執照之處分等語。
二、異議意旨略以：伊當時並無拒絕酒測，伊一直配合員警，亦
    無消極拒絕酒測3 次之情事，且測出表單結果為0.1 （未超
    過），但卻被員警按掉，員警認伊消極做酒測，實非事實，
    因此依法聲明異議，請求撤銷原處分云云。
三、按汽車駕駛人，駕駛汽車經測試檢定有下列情形之一者，處
    1 萬5,000 元以上6 萬元以下罰鍰，並當場移置保管該汽車
    及吊扣其駕駛執照1 年；因而肇事致人受傷者，並吊扣其駕
    駛執照2 年；致人重傷或死亡者，吊銷其駕駛執照，並不得
    再考領：（一）酒精濃度超過規定標準。（二）吸食毒品、
    迷幻藥、麻醉藥品及其相類似之管制藥品。且汽車駕駛人拒
    絕接受第1 項測試之檢定者，處6 萬元罰鍰，並當場移置保
    管該汽車及吊銷該駕駛執照，道路交通管理處罰條例第35條
    條第1 項、第4 項分別定有明文。
四、經查：
(一)本件異議人所提之聲明異議狀上聲明人雖載「阮清香」，而
    其後具狀人處則簽署異議人之姓名「侯俊祥」並蓋印於旁，
    經本院調查時，異議人稱「阮清香」係誤載之故，是本件聲
    明異議人應係異議人侯俊祥而非阮清香，先予說明。
(二)異議人於上揭時間，駕駛上開RL8-136 號輕型機車，行經上
    開路段時，為警攔檢測試酒精濃度乙節，為異議人所不否認
    ，且經證人即舉發員警陳俊明於本院調查時證述明確（見本
    院第20頁至第21頁），並有上開桃園縣政府警察局桃警局交
    字第DB0000000 號舉發違反道路交通管理事件通知單及原處
    分機關上開裁決書各1 份（見本院卷第6 頁、第7 頁）附卷
    可參，此部分之事實，固堪認定。
(三)稽之證人即舉發員警陳俊明於本院調查時結證：本件是伊親
    自舉發，當時伊騎機車巡邏，發現異議人行駛在路中央，且
    騎車有點不穩，因為伊當時是值取締酒駕勤務，所以身上備
    有酒測器，待異議人於路邊停車時，發現異議人有酒味，伊
    就對異議人進行酒測，異議人吹氣不完全，所以酒測器沒有
    反應，伊現場一直教異議人如何作酒測，但是異議人怎麼做
    都是吹不出來，因此認為異議人是消極不配合，故認異議人
    拒絕接受酒測濃度之測定。當時酒測器上顯示三次均沒有數
    字，就是1個X 字，因為酒測器使用的過程，如果吹氣不完
    全沒有完成，就無法測出數據，而且酒測器必須在一段時間
    內吹氣完成，若該時間內未完成吹氣也是不能測得數據。吹
    酒測器不用很大的力氣，依伊判斷，異議人當時沒有對酒測
    器吹氣，因為伊請異議人吹時，伊先示範給異議人看，也請
    異議人往伊的手上吹氣，依照異議人往伊手上吹的氣，量已
    經足夠讓酒測器顯示數據，但是伊再請異議人吹酒測器的時
    候，又無法顯示數據，因此伊認定異議人是規避酒測。當時
    異議人身上有很濃的酒味，異議人當時騎乘機車時，有搖晃
    酒醉之情形，一直偏路中間一直騎等語（見本院卷第第20頁
    背面至第21頁）綦詳。又證人即舉發員警陳俊明前開證述異
    議人消極不配合而拒絕接受酒精測試檢定之經過，乃核與證
    人即舉發員警陳俊明於本院調查時提出其舉發錄影光碟所顯
    示之舉發過程相符，此據本院調查時當庭播放前開錄影光碟
    無誤（見本院卷第21頁背面），亦有前開光碟存卷可參（見
    本院卷第24頁之證物袋），堪認異議人經警攔檢後，消極不
    配合而拒絕接受酒精測試檢定之違規事實，灼然明甚。
(四)至異議人雖以上詞置辯，惟查異議人經警攔檢後，消極不配
    合而拒絕接受酒精測試檢定之違規事實，至為明確，已說明
    如前，異議人前開辯詞，當屬虛妄。況觀諸異議人經警攔檢
    而接受酒測器檢定時，其友人乃多次端出茶水請異議人漱口
    之情形，此據證人即舉發員警陳俊明證述明確，亦經本院當
    庭播放前開舉發錄影光碟無誤（見本院卷第21頁正面、背面
    ），苟異議人確有積極接受接受酒精測試檢定之意，其又何
    須多次漱口以沖淡呼氣酒精含量？且衡情，倘異議人確實有
    配合員警而接受酒精測試檢定而遭員警誤指其規避酒測，異
    議人當大為光火並與員警爭執其已盡力配合才是，然異議人
    為警舉發後，竟反對員警稱：「不要這樣子，再吹」等語（
    見本院卷第21頁背面），顯見異議人藉由多次漱口而拖延時
    間以減低其可能測得之酒精濃度，而規避、減輕因酒駕可能
    受法律處罰之意甚明，堪認其上開辯詞，當屬卸詞之詞，不
    足採納。
五、綜上所述，異議人駕駛上開輕型機車，於上揭時間，行經上
    開路段經警攔檢後，消極不配合而拒絕接受酒精測試檢定之
    違規事實，既可認定，其上開辯詞，不足採取，原處分機關
    引用道路交通管理處罰條例第35條第4 項，及違反道路交通
    管理事件統一裁罰標準及處理細則等相關規定，裁處異議人
    6 萬元，吊銷駕駛執照，3 年內不得考領駕駛執照等處分，
    經核並無違法之處。異議人之異議，為無理由，應予駁回。
六、應依道路交通管理處罰條例第87條第2 項、道路交通案件處
    理辦法第18條，裁定如主文。
中    華    民    國    100     年    1    月   26    日
                  交通法庭 法  官  蔡羽玄
以上正本證明與原本無異。
如不服本裁定，應於裁定送達後5 日內向本院提出抗告狀。
                           書記官  陳玉芳
中    華    民    國   100    年    2     月    8     日